```{r}
install.packages("nycflights13")
```
```{r}
library(nycflights13)
library(tidyverse)
```
```{r}
nycflights13::flights
```
```{r}
library(skimr)
```
```{r}
View(flights)
```
```{r}
skim_without_charts(nycflights13::flights)
```
```{r}
?nycflights13::flights
```
# 1. Escreva o código para encontrar todos os voos que:
# a)Tiveram um atraso de chegada de duas ou mais horas
```{r}
atraso_2horas <- flights %>%
  filter(arr_delay > 120)
atraso_2horas %>%
  select(arr_delay)
```
# b) Voaram para Houston (IAH ou HOU)
```{r}
flight_to_houston <- flights %>%
  filter(dest %in% c("HOU", "IAH"))
flight_to_houston %>%
  select(dest)
unique(flight_to_houston$dest)
# https://www.geeksforgeeks.org/filter-multiple-values-on-a-string-column-in-r-using-dplyr/
```
# c) Foram operados pela United, American ou Delta
```{r}
flight_carrier <- flights %>%
  filter(carrier %in% c("US", "DL", "UA"))
unique(flight_carrier$carrier)
flight_carrier
```
# d) Partiu no verão (julho, agosto e setembro)
```{r}
summer_flight <- flights %>%
  filter(month %in% c(7, 8, 9)) %>%
  unique(summer_flight$month)
summer_flight
```
# e) Chegou com mais de duas horas de atraso, mas não saiu atrasado
```{r}
flights %>%
  filter(dep_delay <= 10 & arr_delay >= 120) %>%
  arrange(desc(dep_delay))
```
# f) Atrasaram-se em pelo menos uma hora, mas compensaram mais de 30 minutos de voo
```{r}
flights %>%
  filter(dep_delay >= 60 & arr_delay <= -30) %>%
  arrange(desc(dep_delay))
```
# 2. Ordene o dataset `flights` para encontrar os voos com os maiores atrasos de partida. Encontre os voos que partiram mais cedo pela manhã.
```{r}
early_morning_flights <- flights %>%
  arrange(desc(dep_delay)) %>%
  filter(dep_time <= 10)
early_morning_flights
```
# 3. Ordene o dataset `flights` para encontrar os voos mais rápidos (dica: é um cálculo)
```{r}
install.packages("viridis")
```
```{r}
install.packages("ggsci")
```
```{r}
library(viridis)
library(ggsci)

```
```{r}
fastest_flight <- flights %>%
  mutate(
    speed = distance / air_time * 60,
    .before = 1
  ) %>%
  arrange(desc(speed))
fastest_flight
max(fastest_flight$speed, na.rm = TRUE)
# https://www.digitalocean.com/community/tutorials/min-max-in-r

ggplot(
  data = fastest_flight,
  mapping = aes(x = air_time, y = distance)
) +
  geom_point(aes(shape = carrier, color = carrier), size = 4) +
    scale_shape_manual(values = c(1:16)) +
    scale_color_igv() +
    scale_fill_igv() +
    theme_minimal() +
    # theme_dark() +
    geom_smooth() + labs(
      title = "Speed and Distance",
      subtitle = "Speed and Distance Graph",
      x = "Air Time",
      y = "Distance",
      color = "Carrier",
      shape = "Carrier"
    )

ggsave("listas/distanceXtime_chart.png",
  width = 16,
  height = 16
)
# https://www.datanovia.com/en/blog/ggplot-point-shapes-best-tips/
# https://www.datanovia.com/en/blog/ggplot-colors-best-tricks-you-will-love/
# https://cran.r-project.org/web/packages/ggsci/vignettes/ggsci.html
```
# 4. Houve pelo menos um voo em cada dia do ano 2013?
```{r}
every_day_year_flight <- flights |>
  filter(year == 2013) |>
  group_by(month) |>
  summarize(
    data = unique(day, na.rm = TRUE)
  )
every_day_year_flight

```
```{r}
year <- flights %>%
  filter(year == 2012) %>%
  group_by(month) %>%
  summarise(
  data = unique(day, na.rm = TRUE)
)
year
```

# 5. Quais voos viajaram a maior distância? Quais viajaram as distâncias mais curtas?

```{r}
distance_max_min <- flights %>%
  group_by(flight) %>%
  distance_max_min() %>%
  arrange(desc(distance))
distance_max_min
```
```{r}


```
