```{r}
install.packages("tidyverse")
install.packages("palmerpenguins")
```
```{r}
install.packages("skimr")
```
```{r}
library(tidyverse)
library(palmerpenguins)
```
```{r}
library(skimr)
```
```{r}
penguins
glimpse(penguins)
```
# 1. Quantas linhas tem o penguins? E quantas colunas?
```{r}
skim_without_charts(penguins)
```
# 2. O que a variável bill_depth_mm no penguins descreve? (dica: use a função ?penguins)
```{r}
?penguins
```
```{r}
ggplot(
  data = penguins,
  mapping = aes(x = flipper_length_mm, y = body_mass_g)
) +
  geom_point()
#> Warning: Removed 2 rows containing missing values (`geom_point()`).
```

# 3. Faça um gráfico de dispersão (scatterplot) do bill_depth_mm vs bill_length_mm. Descreva a relação entre essas duas variáveis
```{r}
ggplot(
  data = penguins,
  mapping = aes(x = flipper_length_mm, y = body_mass_g)
) +
  geom_point(aes(color = species, shape = species)) +
  geom_smooth() +
  labs(
    title = "Body mass and flipper length",
    subtitle = "Dimensions for Adelie, Chinstrap, and Gentoo Penguins",
    x = "Flipper length (mm)",
    y = "Body mass (g)",
    color = "Species",
    shape = "Species"
  )
```
# 4. O que acontece se você fizer um gráfico de dispersão (scatterplot) de species vs bill_depth_mm? Esse gráfico pode ser útil?
```{r}
ggplot(
  data = penguins,
  mapping = aes(x = species, y = bill_depth_mm)
) +
  geom_point(aes(color = species, shape = species)) +
  geom_smooth() +
  labs(
    title = "species vs bill_depth_mm",
    subtitle = "-",
    x = "species",
    y = "bill_depth_mm",
    color = "Species",
    shape = "Species"
  )
```
# 5. Por que o código dá erro e como poderíamos resolver? ggplot( data = penguins ) + geom_point()
```{r}
# adicionando variáveis para o plot.
ggplot(
  penguins,
  aes(
    x = bill_depth_mm,
    y = bill_length_mm
  )
) +
  geom_point()
```
# 6. O que o argumento na.rm faz no geom_point()? Qual é o valor padrão desse argumento? Crie um gráfico de dispersão (scatterplot) onde você usa com sucesso este argumento definido como TRUE.
```{r}
print(penguins)
```
```{r}
ggplot(
  penguins,
  aes(
    x = sex, # x is neighborhood
    fill = sex
  )
) + # fill is neighborhood
  geom_bar()
```
```{r}
penguins %>%
  filter(!is.na(sex)) %>% # filter on non-missing values
  ggplot(aes(
    x = sex, # x is sex
    fill = sex
  )) + # fill is sex
  geom_bar()
```
# 7. Adicione a seguinte legenda ao gráfico que você fez no exercício anterior: “Os dados vêm do pacote palmerpenguins”. Dica: dê uma olhada na documentação de labs(). [código]

```{r}
penguins %>%
  filter(!is.na(sex)) %>% # filter on non-missing values
  ggplot(aes(
    x = sex, # x is sex
    fill = sex
  )) + # fill is sex
  geom_bar() + labs(caption = "Os dados vêm do pacote palmerpenguins")
```
# 8. Recrie a seguinte visualização. Para qual estética o bill_depth_mm deve ser mapeado? E deve ser mapeado no nível global ou no nível geom?
```{r}
# colour = "bill_depth_mm"
# geom
ggplot(
  data = penguins,
  mapping = aes(
    x = flipper_length_mm,
    y = body_mass_g,
    colour = bill_depth_mm
  )
) +
  geom_point() +
  geom_smooth() +
  labs(
    title = "Bill depth and length",
    subtitle = "Dimensions for Adelie, Chinstrap, and Gentoo Penguins",
    x = "flipper_length_mm", y = "body_mass_g",
    colour = "bill_depth_mm"
  )
```
# 9. Execute esse código em sua cabeça e preveja como será a saída. Em seguida, execute o código em R e verifique suas previsões. Foi o que você esperava?
```{r}
ggplot(
  data = penguins,
  mapping = aes(x = flipper_length_mm, y = body_mass_g, color = island)
) +
  geom_point() +
  geom_smooth(se = FALSE)
```

# 10. Esses códigos geram gráficos iguais ou diferentes? Por que?

```{r}
# O mesmo gráfico. Pois você só está variando os dados de plot para local e global.
```
