```{r}
library(tidyverse)
```
# 1. Descreva com palavras como as variáveis e observações são organizadas em cada um dos datasets `table1`, `table2`, `table3`, `table4a` e `table4b`
# 1.1. `table1`
```{r}
?table1
```
```{r}
1 + 88
print("maria hello word")
```
# 1.2 `table2`
```{r}
table2
?table2
```
# 1.3 `table3`
```{r}
table3
```
# 1.4 `table4a` + `table4b`
```{r}
table4a
```
```{r}
table4b
```
# 2. Em aula nós calculamos o `rate` para a `table1`. Descreva com palavras e/ou pseudocódigo o processo que você faria para calcular `rate` das tabelas `table2` and `table4a` + `table4b.
# 2.1 Escreva aqui seu processo para calcular o `rate` da 'table2'
```{r}
table2
?table2
```
```{r}
table2_tidy <- table2 |>
  spread(key = type, value = count)
table2_tidy
# https://rstudio-education.github.io/tidyverse-cookbook/tidy.html
```
```{r}
table2_rate <- table2_tidy |>
  mutate(
    rate = (cases / (population * 10000))
  )
table2_rate
```
# 2.2 Escreva aqui seu processo para calcular o `rate` da 'table4a' + `table4b`
```{r}
table4a
```
```{r}
table4b
```
```{r}
table4a_tidy <- table4a |>
  gather(key = "year", value = "cases", 2:3)
table4a_tidy
```
```{r}
table4b_tidy <- table4b |>
  gather(key = "year", value = "population", 2:3)
table4b_tidy
```
```{r}
table4a |>
  gather(key = "year", value = "cases", "1999", "2000")
  # gather(key = "year", value = "cases", -1)
  # gather(key = "year", value = "cases", one_of(c("1999", "2000")))
```
```{r}
table4_ab <- table4a_tidy |>
  full_join(table4b_tidy)
table4_ab
# https://dplyr.tidyverse.org/articles/two-table.html
```
```{r}
table4_ab_rate <- table4_ab |>
  mutate(
    rate = (cases / (population * 10000))
  )
table4_ab_rate
```
# 3. Em aula criamos um gráfico representando a mudança no número de casos ao longo do tempo por país. Recrie esse gráfico usando a `table2` ao invés da `table1`
```{r}
library(ggsci)

ggplot(table2_rate, aes(x = year, y = cases)) +
  geom_line(aes(group = country), color = "#181616") +
  geom_point(aes(color = country, shape = country)) +
  scale_color_igv() +
  scale_fill_igv() +
  theme_grey() +
  scale_x_continuous(breaks = c(1999, 2000)) +
  labs(
    title = "Número de casos ao longo do tempo",
    subtitle = "Afghanistan, Brazil, and China - 1999 - 2000",
    x = "Years",
    y = "Cases",
    color = "Countries",
    shape = "Countries"
  )
```
```{r}
ggsave("listas/casos_ano.pdf",
  width = 16,
  height = 16
)
```
