```{r}
install.packages("nycflights13")
```
```{r}
library(nycflights13)
library(tidyverse)
```
```{r}
nycflights13::flights
```
```{r}
library(skimr)
```
```{r}
View(flights)
```
```{r}
skim_without_charts(nycflights13::flights)
```
```{r}
?nycflights13::flights
```
# 1. Escreva o código para encontrar todos os voos que:
# a)Tiveram um atraso de chegada de duas ou mais horas
```{r}
atraso_2horas <- flights %>%
  filter(arr_delay > 120)
atraso_2horas %>%
  select(arr_delay)
```
# b) Voaram para Houston (IAH ou HOU)
```{r}
flight_to_houston <- flights %>%
  filter(dest %in% c("HOU", "IAH"))
flight_to_houston %>%
  select(dest)
unique(flight_to_houston$dest)
# https://www.geeksforgeeks.org/filter-multiple-values-on-a-string-column-in-r-using-dplyr/
```
# c) Foram operados pela United, American ou Delta
```{r}
flight_carrier <- flights %>%
  filter(carrier %in% c("US", "DL", "UA"))
unique(flight_carrier$carrier)
flight_carrier
```
# d) Partiu no verão (julho, agosto e setembro)
```{r}
summer_flight <- flights %>%
  filter(month %in% c(7, 8, 9)) %>%
  unique(summer_flight$month)
summer_flight
```
# e) Chegou com mais de duas horas de atraso, mas não saiu atrasado
```{r}
flights %>%
  filter(dep_delay <= 10 & arr_delay >= 120) %>%
  arrange(desc(dep_delay))
```
# f) Atrasaram-se em pelo menos uma hora, mas compensaram mais de 30 minutos de voo
```{r}
flights %>%
  filter(dep_delay >= 60 & arr_delay <= -30) %>%
  arrange(desc(dep_delay))
```
# 2. Ordene o dataset `flights` para encontrar os voos com os maiores atrasos de partida. Encontre os voos que partiram mais cedo pela manhã.
```{r}
early_morning_flights <- flights %>%
  arrange(desc(dep_delay)) %>%
  filter(dep_time <= 10)
early_morning_flights
```
# 3. Ordene o dataset `flights` para encontrar os voos mais rápidos (dica: é um cálculo)
```{r}
install.packages("viridis")
```
```{r}
install.packages("ggsci")
```
```{r}
library(viridis)
library(ggsci)
```
```{r}
fastest_flight <- flights %>%
  mutate(
    speed = distance / air_time * 60,
    .before = 1
  ) %>%
  arrange(desc(speed))
fastest_flight
max(fastest_flight$speed, na.rm = TRUE)
# https://www.digitalocean.com/community/tutorials/min-max-in-r

ggplot(
  data = fastest_flight,
  mapping = aes(x = air_time, y = distance)
) +
  geom_point(aes(shape = carrier, color = carrier), size = 4) +
  scale_shape_manual(values = c(1:16)) +
  scale_color_igv() +
  scale_fill_igv() +
  theme_minimal() +
  # theme_dark() +
  geom_smooth() +
  labs(
    title = "Speed and Distance",
    subtitle = "Speed and Distance Graph",
    x = "Air Time",
    y = "Distance",
    color = "Carrier",
    shape = "Carrier"
  )

ggsave("listas/distanceXtime_chart.png",
  width = 16,
  height = 16
)
# https://www.datanovia.com/en/blog/ggplot-point-shapes-best-tips/
# https://www.datanovia.com/en/blog/ggplot-colors-best-tricks-you-will-love/
# https://cran.r-project.org/web/packages/ggsci/vignettes/ggsci.html
```
# 4. Houve pelo menos um voo em cada dia do ano 2013?
```{r}
every_day_year_flight <- flights |>
  filter(year == 2013) |>
  group_by(month) |>
  summarize(
    data = unique(day, na.rm = TRUE)
  )
every_day_year_flight
```
```{r}
year <- flights %>%
  filter(year == 2013) %>%
  group_by(month) %>%
  summarise(
    data = unique(day, na.rm = TRUE)
  )
year
```
```{r}
every_day_year_flight <- flights %>%
  filter(year == 2013) %>%
  group_by(month) %>%
  tally(day) %>%
  arrange(desc(day))

every_day_year_flight
```

# 5. Quais voos viajaram a maior distância? Quais viajaram as distâncias mais curtas?

```{r}
distance_max_min <- flights %>%
  group_by(flight, distance) %>%
  arrange(desc(distance)) %>%
  mutate(
    .keep = "used"
  )

distance_max_min
# https://r4ds.hadley.nz/data-transform.html#sec-sample-size
```
```{r}
distance_max_mi <- flights %>%
  arrange(desc(distance)) %>%
  relocate(flight, distance,
    .before = year
  )
distance_max_mi
```

# 4.3.5 Exercícios sobre colunas
# 1. Compare `air_time` com `arr time - dep_time`. O que você espera ver? O que você viu? O que precisa fazer para consertar?
```{r}
library(ggsci)
ggplot(
  data = flights,
  mapping = aes(x = air_time, y = (arr_time - dep_time))
) +
  geom_point() +
  scale_color_igv() +
  scale_fill_igv() +
  theme_minimal()
  # theme_dark() +

```
# 2. Compare `dep_time`, `sched_dep_time` e `dep_delay`. Como você espera que esses três números se relacionem?
```{r}
#dep_time seria o tempo de decolagem, sched_dep_time o horário que o avião deveria decolcar,  dep_delay o horario de atraso de decolagem.
```
# 4. O que acontece se você incluir um nome de variável múltiplas vezes em uma chamada `select()`?
```{r}
test <- flights %>%
  select(dep_delay, dep_delay, dep_delay)
test
```
# 5. O que a função `any_of()` faz? Como ela pode ser útil com o seguinte vetor?
```{r}
#Description
#Constructs a character class, sometimes called a character set. With this particular expression, you can tell the regex engine to match only one out of several characters. Simply place the characters you want to match between square brackets.
#ref. https://www.rdocumentation.org/packages/RVerbalExpressions/versions/0.0.0.9000/topics/any_of

# create an expression
x <- any_of(value = "year", "month", "day", "dep_delay", "arr_delay")

grepl(x, "year") # should be true
grepl(x, "d") # should be false

# }
```
#
```{r}
select(flights, contains("TIME"))
```
# 4.4.6 Exercícios sobre grupos
# 1. Qual operadora tem os piores atrasos?
```{r}
worst_arr_time <- flights %>%
  group_by(carrier) %>%
  arrange(desc(arr_time)) %>%
  mutate(
    .keep = "used"
  )

#https://www.geeksforgeeks.org/count-unique-values-by-group-in-r/
worst_arr_time
```
# 2. Encontre o voo mais atrasado para cada destino e Empresa
```{r}
worst_arr_time_dest <- flights %>%
  aggregate(arr_delay ~ carrier, function(x) max(unique(x)))
worst_arr_time_dest
# https://www.geeksforgeeks.org/count-unique-values-by-group-in-r/
```
```{r}
worst_arr_time_dest <- flights %>%
  aggregate(arr_delay ~ dest, function(x) min(unique(x)))
worst_arr_time_dest
# https://www.geeksforgeeks.org/count-unique-values-by-group-in-r/
```
```{r}
min(flights$arr_delay, na.rm = TRUE)
```
```{r}
max(flights$arr_delay, na.rm = TRUE)
```
# 3. Como os atrasos variam ao longo do dia? Ilustre a resposta com um gráfico.

```{r}
library(ggsci)

ggplot(
  data = flights,
  mapping = aes(x = day, y = arr_delay)
) +
  geom_point(aes(shape = carrier, color = carrier), size = 2) +
  scale_shape_manual(values = c(1:16)) +
  scale_color_igv() +
  scale_fill_igv() +
  theme_minimal() +
  # theme_dark() +

  labs(
    title = "Delay Throughout the day",
    subtitle = "Graph",
    x = "day",
    y = "arr_delay",

    color = "Carrier",
    shape = "Carrier"
  )

ggsave("listas/delay_day_chart.pdf",
  width = 16,
  height = 16
)
# theme_dark() +

```
# 4. O que acontece se você fornecer um `n` negativo para `slice_min()` e as suas amigas?
```{r}
test <- flights %>%
  slice_min(month, n = -1)
test
```
